臺灣高雄地方法院刑事判決　　　　　　　94年度訴字第3789號
公　訴　人　臺灣高雄地方法院檢察署檢察官
被　　　告　甲○○
　　　　　　　　　　現因另案.
上列被告因違反毒品危害防制條例案件，經檢察官提起公訴（94
年度毒偵字第6865、8230號）暨移送併辦（94年度毒偵字第8964
號），本院合議庭裁定由受命法官獨任進行簡式審判程序後，判
決如下：
    主  文
甲○○連續施用第一級毒品，累犯，處有期徒刑捌月。扣案之注
射針筒貳支，均沒收之。又連續施用第二級毒品，累犯，處有期
徒刑肆月。應執行有期徒刑壹拾月。扣案之注射針筒貳支，沒收
之。
    事  實
一、甲○○前於民國（下同）93年間因竊盜案件，經臺灣屏東地
    方法院判處有期徒刑3月確定，於93年9 月8日執行完畢。
二、甲○○前於89年間因施用毒品案件，經檢察官聲請本院以89
    年毒聲字第737 號施以觀察、勒戒後，認有繼續施用毒品傾
    向，再經檢察官聲請本院以89年度毒聲字第1368號裁定施以
    強制戒治處分，嗣經本院89年度毒聲字第5229號裁定停止戒
    治付保護管束而於89年7 月29日釋放，於90年2 月16日保護
    管束期滿而強制戒治執行完畢。詎甲○○仍未戒除毒癮，(一)
    基於施用第一級毒品海洛因之概括犯意，自前揭強制戒治執
    行完畢釋放後5 年內之94年7 月22日起至94年9 月29日19時
    許，每隔2 至3 天施用一次，連續在高雄縣美濃鎮○○街15
    號住處內，以將海洛因摻水放入針筒注射體內之方式施用第
    一級毒品海洛因多次；(二)另基於施用第二級毒品甲基安非他
    命之概括犯意，自前揭強制戒治執行完畢釋放後5 年內之94
    年7 月22日起至94年9 月27日18、19時許止，以平均4 至5
    天施用一次之頻率，連續在高雄縣美濃鎮○○街15號住處內
    ，以將甲基安非他命置入玻璃球內點火燒烤以吸取煙霧方式
    施用第二級毒品甲基安非他命多次。嗣分別於(一)94年8 月11
    日12時10分許，在高雄縣彌陀鄉○○村○○路88號前為警查
    獲，並扣得甲○○所有供施用第一級毒品海洛因所用之注射
    針筒2 支；(二)94年9 月30日12時30分許，在屏東縣里港鄉○
    ○村○○路1 號「和三資源回收場」因涉嫌竊盜犯行，為警
    查獲後警詢時接受採尿送驗後發現上情。
三、案經高雄縣政府警察局岡山分局移請臺灣高雄地方法院檢察
    署檢察官偵查起訴暨移送併辦。
    理  由
一、前揭事實(一)業據被告甲○○於本院審理時認罪，核與被告分
    別於94年8 月11日、94年9 月30日為警查獲後警詢時所排放
    之尿液，經分別送驗結果確均呈現嗎啡（為海洛因代謝物）
    及甲基安非他命陽性反應相符，此分別有臺灣檢驗科技股份
    有限公司94年8 月29日編號KＺ000000000000號檢驗報告（見
    94毒偵6865號卷第45頁）、94年10月21日編號KH2005A000
    0000號檢驗報告（見里警分刑字第0940007407 號 卷第13頁
    ）可稽。(二)又有注射針筒2 支扣案可證，是被告前揭自白連
    續施用第一、二級毒品，與事實相符，堪予採信。(三)至於起
    訴書記載被告犯罪時間之起點係自94年7 月間某日起，然既
    經被告坦承係於自94年7 月22日起為本件連續施用第一、二
    級毒品之犯行，且被告所稱亦與行政院衛生署管制藥品管理
    局91年10月3 日管檢字第110436號函示「人體施用海洛因、
    甲基安非他命於尿液中排出之最長時限，受施用劑量、施用
    方式、個人體質及其代謝情況等因素影響，因個案而異，一
    般可檢出之最長時間為海洛因服用後2 至4 天、甲基安非他
    命服用後1 至5 天」等意見相符，被告自白又堪以採信，且
    衡以施用毒品係犯罪行為之不公然性質，被告應係在隱密處
    為施用，其施用第一、二級毒品之時間應以被告自白之時點
    為認定事實，惟此係就被告同一施用第一、二級毒品犯行之
    查究時間，自不影響檢察官就被告本案犯行之同一性。(四)又
    被告前於89年間因施用毒品案件，經檢察官聲請本院以89年
    毒聲字第737 號施以觀察、勒戒後，認有繼續施用毒品傾向
    ，再經檢察官聲請本院以89年度毒聲字第1368號裁定施以強
    制戒治處分，嗣經本院89年度毒聲字第5229號裁定停止戒治
    付保護管束而於89年7 月29日釋放，於90年2 月16日保護管
    束期滿而強制戒治執行完畢之事實，有臺灣高等法院被告前
    案紀錄表、臺灣高雄地方法院檢察署刑案資料查註紀錄表各
    1 份在卷足參，是被告於強制戒治執行完畢釋放後5 年內再
    犯本件施用毒品犯行事證明確，應予依法論科。
二、(一)查海洛因及甲基安非他命分別係毒品危害防制條例第2 條
    第2 項第1 款及第2 款所明定之第一、二級毒品，本件被告
    甲○○前因施用毒品，經強制戒治執行完畢釋放後，5 年內
    再為本件犯行，核其所為係犯毒品危害防制條例第10條第1
    項之施用第一級毒品罪及同條例第10條第2 項之施用第二級
    毒品罪。其所犯上開二罪，犯意各別，罪名不同，應分論併
    罰之。被告持有第一、二級毒品之行為已為其施用之高度行
    為所吸收，不另論罪。(二)被告多次施用第一級毒品、第二
    級毒品之犯行，均時間緊接，方法相同，觸犯構成要件相同
    之罪，顯均係基於概括犯意為之，均為連續犯，應各依刑法
    第56條之規定，分別以一罪論並各加重其刑。又檢察官僅
    就被告於94年7 月22日起至94年8 月11日13時15分許回溯24
    小時內之某時止（不含公權力拘束時間）之連續施用第一、
    二級毒品之行為起訴，惟其餘部分（含94年度毒偵字第8964
    號移送併辦之連續施用第一、二級毒品部分），與起訴事實
    各具有連續犯之裁判上一罪關係，均為起訴效力所及，本院
    自得一併審理。(三)又被告前於93年間因竊盜案件，經臺灣屏
    東地方法院判處有期徒刑3 月確定，於93年9 月8 日執行完
    畢，有臺灣高等法院被告前案紀錄表可參，其於執行完畢後
    5 年內再犯本件連續施用第一、二級毒品之犯行，為累犯，
    就該連續施用第一、二級毒品犯行部分，各應依刑法第47條
    之規定加重其刑，其同時有二加重事由，應依刑法第70條之
    規定遞加之。(四)爰審酌被告前經觀察、勒戒、強制戒治、停
    止戒治付保護管束，竟仍不知戒慎，不思正當戒除惡習，惟
    其行為係自我戕害及其犯後坦承犯行，態度尚稱良好等一切
    情狀，各酌情量處如主文所示之刑，並定其應執行之刑。(五)
    扣案之注射針筒2 支，因檢察官未依刑事訴訟法第161 條第
    1 項之規定提出證據證明該扣案針筒含有第1 級毒品海洛因
    殘渣，且扣案針筒材質為塑膠，在一般物理認知上，縱針筒
    含有海洛因殘渣，是否無法析離亦有疑問，此又與發現真實
    無關，為節省司法資源又參酌被告業在本院審理時供承該扣
    案針筒係其所有供施用海洛因所有之物明確（見本院94年11
    月30日審判筆錄第3 頁），爰依刑法第38條第1 項第2 款之
    規定宣告沒收。
據上論斷，應依刑事訴訟法第273 條之1 第1 項、第299 條第1
項前段，毒品危害防制條例第10條第1 項、第2 項、第18條第1
項前段，刑法第11條、第56條、第47條、第70條、第51條第5 款
、第38條第1 項第2 款，判決如主文。
本案經檢察官乙○○到庭執行職務。
中　　華　　民　　國　　94　　年　　12　　月　　14　　日
                  刑事第十一庭  法　官  楊智守
以上證明與原本無異。
如不服本判決，應於判決送達後10日內，向本院提出上訴狀。
中　　華　　民　　國　　94　　年　　12　　月　　14　　日
                                書記官  王美玲
附錄本案論罪科刑法條：
毒品危害防制條例第10條
施用第1級毒品者，處6月以上5年以下有期徒刑。
施用第2級毒品者，處3年以下有期徒刑。
